# 非营利组织能否纳入合并报表范围

提问人：悠然人生 123 时间：2023-03-24 19:37:50
请教陈版：A公司于20X2年 3 月出资 5 万元设立一家非营利性组织，发起人只有A公司，非营利性组织理事会成员一共 7 人，A公司占 4 人，超过理事会成员半数（其余理事会成员为当地政府管委会人员）。根据非营利性组织章程规定，决定重大的业务活动计划；审定年度财务预算、决算方案；聘任或解聘本单位行政负责人和提名聘任或解聘本单位行政副职及财务负责人；决定内部机构的设置等事项均须全体理事过半数通过； 非营利性组织业务范围是从事与A公司主营业务活动相关的技术研发，虽然不能直接获得分红，但可以获得研究成果使用权、协同效应等方面的可变回报，基于上述二个条件是否非营利性组织可以纳入A公司的合并报表范围。另外如果纳入合并报表范围，A公司的持股比例是多少，是根据什么来判断？ 盼回复，谢谢！

回答人：chenyiwei
基于主帖中的信息，该非营利组织应纳入其举办者A公司的合并报表范围。
虽然当地政府管委会派驻理事，但其并不要求获取可变回报，故合并比例仍为100%，无少数股权。